【裁判字號】    89,易,2185
【裁判日期】    891222
【裁判案由】    竊盜
【裁判全文】
臺灣臺北地方法院刑事判決                        八十九年度易字第二一八五號
    公  訴  人  臺灣臺北地方法院檢察署檢察官
    被      告  乙○○
右列被告因竊盜案件，經檢察官提起公訴（八十九年度偵字第一四七三一號），本院
判決如左：
    主      文
乙○○於夜間侵入有人居住之建築物竊盜，累犯，處有期徒刑拾月。
    事      實
一、乙○○前於八十四年五月間因犯竊盜案件，經本院判處有期徒刑五月，嗣並經確
    定，於八十四年九月三十日執行完畢；又於八十六年九月間因犯加重竊盜案件，
    經台灣基隆地方法院判處有期徒刑一年，判決確定後由檢察官簽發執行指揮書發
    監執行，依執行指揮書之記載本應於八十七年九月七日執行完畢，嗣於八十七年
    八月二十五日縮短刑期假釋出監，假釋期間應於八十七年九月七日屆滿，假釋期
    間屆滿未經撤銷假釋，視為執行完畢。
二、緣坐落台北市中山區○○○路○段一四五號台北市政府社會局殯葬管理處（以下
    稱殯葬管理處）管理之第一殯儀館內之禮堂，內擺設有各式花藍鐵架，於日間本
    係充作追悼往生者之各項儀式之用，於夜間雖無人在禮堂內使用，惟距該禮堂一
    百公尺處則設有值勤室，由殯葬管理處之駐衛警察隊隊員在該值勤室駐守，負責
    管理該殯儀館內包括禮堂在內之一切設施，故該殯儀館內之禮堂於夜間仍屬為一
    有人居住之建築物。而乙○○因無錢花用，竟基於為自己不法所有之犯意，於八
    十九年七月二十一日夜間七時三十分許，徒手推開前開第一殯儀館內未上鎖禮堂
    之側門，而侵入該禮堂內竊取價值新台幣一千元之高腳花藍鐵架二座，欲將該鐵
    架攜出變賣得款花用，而於得手後走出該禮堂之際為殯葬管理處駐衛警察隊隊員
    甲○○發現逮獲，而知上情。
三、案經台北市政府警察局中山分局移送台灣台北地方法院檢察署檢察官偵查起訴，
    乙○○於本院審理中因傳拘無著，由本院於八十九年十一月二十四日發布通緝，
    嗣經警於八十九年十一月二十九日緝獲，而解送本院歸案審理。
    理      由
一、右揭事實二之部分中，關於被告於前述時間徒手推開第一殯儀館內未上鎖禮堂之
    側門後，侵入該禮堂內竊取前述花藍鐵架，得手後為證人甲○○發覺逮獲等事實
    ，已迭據被告於警訊、檢察官偵查及於本院審理時供承不諱（偵查卷第五頁偵訊
    筆錄、第二十頁訊問筆錄及本院八十九年十二月八日審判筆錄參照），核與證人
    即逮獲被告之殯葬管理處駐衛警察隊隊員甲○○於警訊及於本院調查時所供述之
    情節相符（偵查卷第六頁偵訊筆錄及本院八十九年十月十三日訊問筆錄參照），
    並有甲○○為領回為被告所竊取花藍鐵架所立具之贓物認領保管收據一紙在卷足
    憑（偵查卷第七頁九頁參照），是依（一）證人甲○○之供述及（二）證人甲○
    ○所立具之贓物認領保管收據等補強證據皆足資擔保被告於警訊、檢察官偵查及
    於本院審理中所為上開任意性自白具有相當程度之真實性，而得使本院確信被告
    前述自白之犯罪事實確屬真實，從而依刑事訴訟法第一百五十六條第一項「被告
    之自白，非出於強暴、脅迫、利誘、詐欺、違法羈押或其他不正之方法，且與事
    實相符者，得為證據。」及第二項「被告之自白，不得作為有罪判決之唯一證據
    ，仍應調查其他必要之證據，以察其是否與事實相符。」規定，本院自得依被告
    前述自白及各該補強證據認定被告確有為前述犯行，本件事證明確，被告犯行堪
    以認定。
二、本院按殯葬管理處管理之第一殯儀館內之禮堂，內擺設有各式花架，於日間本係
    充作追悼往生者之各項儀式之用，於夜間雖無人在禮堂內使用，惟距該禮堂一百
    公尺處則設有值勤室，由殯葬管理處之駐衛警察隊隊員在該值勤室駐守，負責管
    理該殯儀館內包括禮堂在內之一切設施，已業據證人甲○○於本院前開期日調查
    時供述甚詳，故該殯儀館內之禮堂於夜間仍屬為一有人居住之建築物（本院卷附
    最高法院五十九年度台上字第一六三八號判決及司法行政部六七年之函示亦採同
    一見解，可資參照），則被告於夜間侵入該有人居住之建築物竊取前述財物得手
    之行為，核係犯刑法第三百二十一條第一項第一款之於夜間侵入有人居住之建築
    物竊盜罪。公訴人雖認被告所為係該當於刑法第三百二十條第一項之普通竊盜罪
    ，惟公訴人漏未斟酌被告行竊之地點為屬一夜間有人居住之建築物，其認被告係
    犯普通竊盜罪自有未洽，惟本院所認定被告於前述時地之竊盜犯罪事實與檢察官
    於其起訴書犯罪事實欄所記載被告之竊盜犯罪事實，二者乃屬同一，且本院所認
    定被告之犯罪事實又未較公訴人所起訴之事實有擴張或減縮，復於審判期日對被
    告告之以該於夜間侵入有人居住之建築物竊盜罪之罪名使其辯解，用供其行使防
    禦權，本件起訴法條自應變更，應予說明。查被告前於八十四年五月間因犯竊盜
    案件，經本院判處有期徒刑五月，嗣並經確定，於八十四年九月三十日執行完畢
    ；又於八十六年九月間因犯加重竊盜案件，經台灣基隆地方法院判處有期徒刑一
    年，判決確定後由檢察官簽發執行指揮書發監執行，依執行指揮書之記載本應於
    八十七年九月七日執行完畢，嗣於八十七年八月二十五日縮短刑期假釋出監，假
    釋期間應於八十七年九月七日屆滿，假釋期間屆滿未經撤銷假釋，視為執行完畢
    ，此有台灣高等法院檢察署刑案紀錄簡覆表一紙在卷足憑，其於受有期徒刑之執
    行完畢後五年以內，再犯本件有期徒刑以上之罪，係屬累犯，應依刑法第四十七
    條之規定加重其刑。爰審酌被告之犯罪動機、目的、手段、智識程度、所得財物
    價值、犯後尚能坦承犯行態度良好等一切情狀，量處如主文所示之刑。
據上論斷，應依刑事訴訟法第二百九十九條第一項前段、第三百條，刑法第三百二十
條一第一項第一款、第四十七條，判決如主文。
本案經檢察官謝名冠到庭執行職務
中      華      民      國    八十九    年     十二     月    二十二    日
                                  臺灣臺北地方法院刑事第三庭
                                      法  官  葉  建  廷
右正本證明與原本無異。
如不服本判決，應於判決送達後十日內向本院提出上訴狀 (應附繕本) ，上訴於
臺灣高等法院。
                                      書記官  許  婉  如
中      華      民      國    八十九    年     十二     月    二十二    日
附錄本案論罪科刑法條全文：
刑法第三百二十一條：
  犯竊盜罪而有左列情形之一者，處六月以上五年以下有期徒刑：
    一  於夜間侵入住宅或有人居住之建築物、船艦，或隱匿其內而犯之者。
    二  毀越門扇、牆垣或其他安全設備而犯之者。
    三  攜帶兇器而犯之者。
    四  結夥三人以上而犯之者。
    五  乘火災、水災或其他災害之際而犯之者。
    六  在車站或埠頭而犯之者。
  前項之未遂罰之。


司法院資訊處製作；財團法人民間司法改革基金會備份。
